Minutes et répertoires du notaire Jacques LE NOIR, 7 juillet 1757 - 5 octobre 1762 (étude XIII)
Archives nationales
- Répertoire(s) de Jacques LE NOIR, 7 juillet 1757 - 24 mars 1766; MC/RE/XIII/10
  - Répertoire. 1757, 7 juillet - 1766, 24 mars, 7 juillet 1757 - 24 mars 1766; MC/RE/XIII/10
    - Tontine, constitution, emission 1759., 3 avril 1761
      Nom, qualité: (Mme ou Mlle) Maguier, Marie Jeanne
    - Tontine, constitution, emission 1759., 3 avril 1761
    - Tontine, constitution, emission 1759., 3 avril 1761
      Nom, qualité: (M.) Huet Poisson, Antoine Nicolas
    - Tontine, constitution, emission 1759., 3 avril 1761
      Nom, qualité: (M.) Ressaire, Claude
    - Tontine, constitution, emission 1759., 3 avril 1761
      Nom, qualité: (Mme ou Mlle) Ressaire, Toussaine Etiennette
    - Tontine, constitution, emission 1759., 3 avril 1761
      Nom, qualité: (M.) Le Pescheux, Jean Antoine
    - Tontine, constitution, emission 1759., 3 avril 1761
      Nom, qualité: (M.) Leclerc, Francois
    - Tontine, constitution, emission 1759., 3 avril 1761
      Nom, qualité: (Mme ou Mlle) Roussel, Marie Louise
    - Tontine, constitution, emission 1759., 3 avril 1761
      Nom, qualité: (M.) Bosc, Jean
    - Tontine, constitution, emission 1759., 3 avril 1761
    - Tontine, constitution, emission 1759., 3 avril 1761
      Nom, qualité: (M.) Receveur, Francois Hubert
    - Tontine, constitution, emission 1759., 3 avril 1761
      Nom, qualité: (Mme ou Mlle) Bouger, Marie Madeleine
    - Tontine, constitution, emission 1759., 3 avril 1761
      Nom, qualité: (Mme ou Mlle) Pascal, Marie Madeleine
    - Tontine, constitution, emission 1759., 3 avril 1761
      Nom, qualité: (M.) Besombes, Toussaint
    - Tontine, constitution, emission 1759., 3 avril 1761
      Nom, qualité: (M.) Forez de, Jean Maurice
    - Tontine, constitution, emission 1759., 3 avril 1761
      Nom, qualité: (M.) Cauche, Etienne Martin
    - Tontine, constitution, emission 1759., 3 avril 1761
      Nom, qualité: (M.) Huguest, Jean Francois
    - Tontine, constitution, emission 1759., 3 avril 1761
    - Tontine, constitution, emission 1759., 3 avril 1761
      Nom, qualité: (Mme ou Mlle) Baudelot, Agnes Rose Elisabeth
    - Tontine, constitution, emission 1759., 3 avril 1761
      Nom, qualité: (Mme ou Mlle) Ligniville de
    - Tontine, constitution, emission 1759., 3 avril 1761
      Nom, qualité: (Mme ou Mlle) Hue de La Ligny, Louise Rose Julie
    - Tontine, constitution, emission 1759., 3 avril 1761
      Nom, qualité: (Mme ou Mlle) Gallien, Marie Claude
    - Tontine, constitution, emission 1759., 3 avril 1761
      Nom, qualité: (Mme ou Mlle) Gallien, Marie Sophie Aimee
    - Tontine, constitution, emission 1759., 3 avril 1761
      Nom, qualité: (M.) Gallien, Jacques Charles
    - Tontine, constitution, emission 1759., 3 avril 1761
      Nom, qualité: (M.) Eudes, Louis Joseph
    - Tontine, constitution, emission 1759., 3 avril 1761
      Nom, qualité: (Mme ou Mlle) Advenier, Jeanne Claudine
    - Tontine, constitution, emission 1759., 3 avril 1761
      Nom, qualité: (Mme ou Mlle) Jongbloet, Jeanne Catherine
    - Tontine, constitution, emission 1759., 3 avril 1761
      Nom, qualité: (Mme ou Mlle) Colombel, Marie Francoise
    - Tontine, constitution, emission 1759., 3 avril 1761
      Nom, qualité: (Mme ou Mlle) Desalleux, Jeanne Henriette
    - Tontine, constitution, emission 1759., 3 avril 1761
      Nom, qualité: (Mme ou Mlle) Desalleux, Alexis Therese
    - Tontine, constitution, emission 1759., 3 avril 1761
      Nom, qualité: (M.) Chambellan, Pierre Guy
    - Tontine, constitution, emission 1759., 3 avril 1761
      Nom, qualité: (M.) Cheirouze, Pierre Didier
    - Tontine, constitution, emission 1759., 3 avril 1761
      Nom, qualité: (Mme ou Mlle) Beaumavielle d'Ambures, Jeanne Henriette Catherine Elis
    - Tontine, constitution, emission 1759., 3 avril 1761
      Nom, qualité: (M.) Laget, Pierre
    - Tontine, constitution, emission 1759., 3 avril 1761
      Nom, qualité: (Mme ou Mlle) Benoist, Anne Catherine
    - Tontine, constitution, emission 1759., 3 avril 1761
      Nom, qualité: (Mme ou Mlle) Tassin, Charlotte
    - Tontine, constitution, emission 1759., 17 avril 1761
      Nom, qualité: (Mme ou Mlle) Poissat, Antoinette
    - Tontine, constitution, emission 1759., 17 avril 1761
      Nom, qualité: (M.) Gouttard, Matthieu
    - Tontine, constitution, emission 1759., 28 avril 1761
      Nom, qualité: (Mme ou Mlle) Besombes, Catherine
    - Tontine, constitution, emission 1759., 28 avril 1761
      Nom, qualité: (Mme ou Mlle) Mouilhe, Catherine
    - Tontine, constitution, emission 1759., 25 mai 1761
      Nom, qualité: (M.) Huttin, Jacques
    - Tontine, constitution, emission 1759., 25 mai 1761
      Nom, qualité: (Mme ou Mlle) Fagnou, Marie Therese
    - Tontine, constitution, emission 1759., 25 mai 1761
      Nom, qualité: (M.) Crommelin, Jean Pierre
    - Tontine, constitution, emission 1759., 25 mai 1761
    - Tontine, constitution, emission 1759., 25 mai 1761
      Nom, qualité: (M.) Renaire, Jacques Philippe
    - Tontine, constitution, emission 1759., 25 mai 1761
    - Tontine, constitution, emission 1759., 25 mai 1761
      Nom, qualité: (M.) Ducastel, Jean
    - Tontine, constitution, emission 1759., 25 mai 1761
    - Tontine, constitution, emission 1759., 25 mai 1761
    - Tontine, constitution, emission 1759., 25 mai 1761
    - Tontine, constitution, emission 1759., 25 mai 1761
    - Tontine, constitution, emission 1759., 25 mai 1761
    - Tontine, constitution, emission 1759., 23 juin 1761
    - Tontine, constitution, emission 1759., 23 juin 1761
      Nom, qualité: (M.) Bellepaume, Jean Thomas
    - Tontine, constitution, emission 1759., 23 juin 1761
      Nom, qualité: (M.) Ducasau de Monfort, Audet
    - Tontine, constitution, emission 1759., 23 juin 1761
    - Tontine, constitution, emission 1759., 14 juillet 1761
      Nom, qualité: (Mme ou Mlle) Sain, Marie Antoinette
    - Tontine, constitution, emission 1759., 14 juillet 1761
      Nom, qualité: (M.) Legrand de Boislaudry, Jean Mathieu
    - Tontine, constitution, emission 1759., 14 juillet 1761
      Nom, qualité: (Mme ou Mlle) Crommelin, Elisabeth
    - Tontine, constitution, emission 1759., 14 juillet 1761
    - Tontine, constitution, emission 1759., 14 juillet 1761
    - Tontine, constitution, emission 1759., 14 juillet 1761
    - Tontine, constitution, emission 1759., 14 juillet 1761
    - Tontine, constitution, emission 1759., 14 juillet 1761
    - Tontine, constitution, emission 1759., 14 juillet 1761
      Nom, qualité: (M.) Petit, Francois
    - Tontine, constitution, emission 1759., 14 juillet 1761
    - Tontine, constitution, emission 1759., 14 juillet 1761
      Nom, qualité: (Mme ou Mlle) Madinier, Louise
    - Tontine, constitution, emission 1759., 14 juillet 1761
      Nom, qualité: (Mme ou Mlle) Bruyset, Catherine
    - Tontine, constitution, emission 1759., 4 août 1761
      Nom, qualité: (M.) Barbier, Francois
    - Tontine, constitution, emission 1759., 4 août 1761
      Nom, qualité: (Mme ou Mlle) Laurence, Dorothee
    - Tontine, constitution, emission 1759., 4 août 1761
    - Tontine, constitution, emission 1759., 4 août 1761
      Nom, qualité: (M.) Dubuisson, Jacques Charles
    - Tontine, constitution, emission 1759., 4 août 1761
    - Tontine, constitution, emission 1759., 4 août 1761
    - Tontine, constitution, emission 1759., 4 août 1761
      Nom, qualité: (M.) Baldinguer, Jean Joseph
    - Tontine, constitution, emission 1759., 4 août 1761
      Nom, qualité: (Mme ou Mlle) Lenoir, Marie
    - Tontine, constitution, emission 1759., 4 août 1761
      Nom, qualité: (M.) Patron, Jacques
    - Tontine, constitution, emission 1759., 4 août 1761
    - Tontine, constitution, emission 1759., 4 août 1761
      Nom, qualité: (M.) Dunand, Joseph
    - Tontine, constitution, emission 1759., 4 août 1761
      Nom, qualité: (Mme ou Mlle) Gaillard, Marie
    - Tontine, constitution, emission 1759., 4 août 1761
      Nom, qualité: (Mme ou Mlle) Hubert, Elisabeth Marie
    - Tontine, constitution, emission 1759., 4 août 1761
      Nom, qualité: (M.) Gouttard, Mathieu Francois
    - Tontine, constitution, emission 1759., 4 août 1761
      Nom, qualité: (M.) Gouttard, Mathieu Robert
    - Tontine, constitution, emission 1759., 4 août 1761
      Nom, qualité: (Mme ou Mlle) Gueroult, Marie Catherine
    - Tontine, constitution, emission 1759., 4 août 1761
      Nom, qualité: (Mme ou Mlle) Jacquy, Marie Marguerite
    - Tontine, constitution, emission 1759., 4 août 1761
      Nom, qualité: (Mme ou Mlle) Tavenet, Anne Judith
    - Tontine, constitution, emission 1759., 4 août 1761
      Nom, qualité: (Mme ou Mlle) Wuiard, Marguerite
    - Tontine, constitution, emission 1759., 4 août 1761
      Nom, qualité: (M.) Bonafour Du Terrail, Louis Jean
    - Tontine, constitution, emission 1759., 4 août 1761
      Nom, qualité: (Mme ou Mlle) Barbier, Marie Claude
    - Tontine, constitution, emission 1759., 13 août 1761
      Nom, qualité: (M.) Guilbert, Jean Francois
    - Tontine, constitution, emission 1759., 13 août 1761
      Nom, qualité: (M.) Salaignac, Francois
    - Tontine, constitution, emission 1759., 13 août 1761
      Nom, qualité: (Mme ou Mlle) Dalivet, Marie Madeleine
    - Tontine, constitution, emission 1759., 13 août 1761
      Nom, qualité: (M.) Fonfrede, Paul
    - Tontine, constitution, emission 1759., 20 août 1761
      Nom, qualité: (Mme ou Mlle) Tremollier, Elisabeth Genevieve
    - Tontine, constitution, emission 1759., 20 août 1761
    - Tontine, constitution, emission 1759., 20 août 1761
      Nom, qualité: (M.) Cremainville de, Pierre Joseph
    - Tontine, constitution, emission 1759., 20 août 1761
      Nom, qualité: (M.) Grenier, Jean Aime
    - Rente sur le roi, constitution, droits sur les cuirs emission 1760., 3 octobre 1761
      Nom, qualité: (M.) Gerin Roze, Jacques
    - Rente sur le roi, constitution, droits sur les cuirs emission 1760., 3 octobre 1761
    - Rente sur le roi, constitution, droits sur les cuirs emission 1760., 3 octobre 1761
    - Rente sur le roi, constitution, droits sur les cuirs emission 1760., 3 octobre 1761
    - Rente sur le roi, constitution, droits sur les cuirs emission 1760., 3 octobre 1761
    - Rente sur le roi, constitution, droits sur les cuirs emission 1760., 3 octobre 1761
    - Rente sur le roi, constitution, droits sur les cuirs emission 1760., 3 octobre 1761
    - Rente sur le roi, constitution, droits sur les cuirs emission 1760., 3 octobre 1761
    - Rente sur le roi, constitution, droits sur les cuirs emission 1760., 3 octobre 1761
    - Rente sur le roi, constitution, droits sur les cuirs emission 1760., 3 octobre 1761
    - Rente sur le roi, constitution, droits sur les cuirs emission 1760., 3 octobre 1761
    - Rente sur le roi, constitution, droits sur les cuirs emission 1760., 3 octobre 1761
    - Rente sur le roi, constitution, droits sur les cuirs emission 1760., 3 octobre 1761
    - Rente sur le roi, constitution, droits sur les cuirs emission 1760., 3 octobre 1761
    - Rente sur le roi, constitution, droits sur les cuirs emission 1760., 3 octobre 1761
    - Rente sur le roi, constitution, droits sur les cuirs emission 1760., 3 octobre 1761
    - Rente sur le roi, constitution, droits sur les cuirs emission 1760., 3 octobre 1761
    - Tontine, constitution, emission 1759., 22 octobre 1761
    - Tontine, constitution, emission 1759., 22 octobre 1761
      Nom, qualité: (Mme ou Mlle) Arnoux, Anne
    - Tontine, constitution, emission 1759., 22 octobre 1761
    - Tontine, constitution, emission 1759., 22 octobre 1761
      Nom, qualité: (M.) Favre, Jacob
    - Tontine, constitution, emission 1759., 22 octobre 1761
      Nom, qualité: (Mme ou Mlle) Mathon, Jeanne Francoise
    - Tontine, constitution, emission 1759., 22 octobre 1761
    - Tontine, constitution, emission 1759., 22 octobre 1761
    - Tontine, constitution, emission 1759., 22 octobre 1761
    - Tontine, constitution, emission 1759., 22 octobre 1761
      Nom, qualité: (Mme ou Mlle) Grenus, Marie
    - Tontine, constitution, emission 1759., 22 octobre 1761
    - Tontine, constitution, emission 1759., 22 octobre 1761
    - Tontine, constitution, emission 1759., 22 octobre 1761
    - Tontine, constitution, emission 1759., 22 octobre 1761
      Nom, qualité: (Mme ou Mlle) Baron, Marie
    - Tontine, constitution, emission 1759., 22 octobre 1761
    - Tontine, constitution, emission 1759., 22 octobre 1761
    - Tontine, constitution, emission 1759., 22 octobre 1761
    - Tontine, constitution, emission 1759., 22 octobre 1761
    - Tontine, constitution, emission 1759., 22 octobre 1761
      Nom, qualité: (Mme ou Mlle) Moullard, Marie Beatrix
    - Tontine, constitution, emission 1759., 22 octobre 1761
      Nom, qualité: (M.) Huppe, Jean
    - Tontine, constitution, emission 1759., 22 octobre 1761
      Nom, qualité: (M.) Teisserre, Jean Louis
    - Tontine, constitution, emission 1759., 22 octobre 1761
      Nom, qualité: (Mme ou Mlle) Madinier, Judith Agnes
    - Tontine, constitution, emission 1759., 22 octobre 1761
      Nom, qualité: (Mme ou Mlle) Coulomb, Anne Marie
    - Tontine, constitution, emission 1759., 22 octobre 1761
    - Tontine, constitution, emission 1759., 22 octobre 1761
      Nom, qualité: (M.) Seiris, Augustin Jean Simon
    - Tontine, constitution, emission 1759., 22 octobre 1761
      Nom, qualité: (M.) Jacquin, Benoit
    - Tontine, constitution, emission 1759., 22 octobre 1761
      Nom, qualité: (Mme ou Mlle) Madinier, Jeanne Marie
    - Tontine, constitution, emission 1759., 22 octobre 1761
      Nom, qualité: (Mme ou Mlle) Ducastel, Agathe Francoise
    - Rente sur le roi, constitution, droits sur les cuirs emission 1760., 15 novembre 1761
      Nom, qualité: (Mme ou Mlle) Foissin, Louise Marie.
      Nom, qualité: (M.) Chaucourt (bourgeois, Paris), Paris.
    - Rente sur le roi, constitution, droits sur les cuirs emission 1760., 15 novembre 1761
    - Rente sur le roi, constitution, droits sur les cuirs emission 1760., 15 novembre 1761
    - Rente sur le roi, constitution, droits sur les cuirs emission 1760., 15 novembre 1761
    - Rente sur le roi, constitution, droits sur les cuirs emission 1760., 15 novembre 1761
    - Rente sur le roi, constitution, droits sur les cuirs emission 1760., 20 novembre 1761
    - Rente sur le roi, constitution, droits sur les cuirs emission 1760., 20 novembre 1761
    - Rente sur le roi, constitution, droits sur les cuirs emission 1760., 20 novembre 1761
    - Rente sur le roi, constitution, droits sur les cuirs emission 1760., 20 novembre 1761
    - Rente sur le roi, constitution, droits sur les cuirs emission 1760., 20 novembre 1761
    - Rente sur le roi, constitution, droits sur les cuirs emission 1760., 20 novembre 1761
    - Rente sur le roi, constitution, droits sur les cuirs emission 1760., 20 novembre 1761
    - Rente sur le roi, constitution, droits sur les cuirs emission 1760., 20 novembre 1761
    - Rente sur le roi, constitution, droits sur les cuirs emission 1760., 20 novembre 1761
    - Rente sur le roi, constitution, droits sur les cuirs emission 1760., 20 novembre 1761
    - Rente sur le roi, constitution, droits sur les cuirs emission 1760., 20 novembre 1761
    - Rente sur le roi, constitution, droits sur les cuirs emission 1760., 20 novembre 1761
    - Rente sur le roi, constitution, droits sur les cuirs emission 1760., 20 novembre 1761
    - Rente sur le roi, constitution, droits sur les cuirs emission 1760., 20 novembre 1761
    - Rente sur le roi, constitution, droits sur les cuirs emission 1760., 20 novembre 1761
    - Rente sur le roi, constitution, droits sur les cuirs emission 1760., 20 novembre 1761
    - Rente sur le roi, constitution, droits sur les cuirs emission 1760., 20 novembre 1761
    - Rente sur le roi, constitution, droits sur les cuirs emission 1760., 20 novembre 1761
    - Rente sur le roi, constitution, droits sur les cuirs emission 1760., 20 novembre 1761
    - Rente sur le roi, constitution, droits sur les cuirs emission 1760., 20 novembre 1761
    - Rente sur le roi, constitution, droits sur les cuirs emission 1760., 20 novembre 1761
    - Rente sur le roi, constitution, droits sur les cuirs emission 1760., 20 novembre 1761
    - Rente sur le roi, constitution, droits sur les cuirs emission 1760., 20 novembre 1761
    - Rente sur le roi, constitution, droits sur les cuirs emission 1760., 20 novembre 1761
    - Rente sur le roi, constitution, droits sur les cuirs emission 1760., 20 novembre 1761
    - Rente sur le roi, constitution, droits sur les cuirs emission 1760., 20 novembre 1761
    - Rente sur le roi, constitution, droits sur les cuirs emission 1760., 20 novembre 1761
    - Rente sur le roi, constitution, droits sur les cuirs emission 1760., 20 novembre 1761
    - Rente sur le roi, constitution, droits sur les cuirs emission 1760., 20 novembre 1761
    - Rente sur le roi, constitution, droits sur les cuirs emission 1760., 20 novembre 1761
    - Rente sur le roi, constitution, droits sur les cuirs emission 1760., 20 novembre 1761
    - Rente sur le roi, constitution, droits sur les cuirs emission 1760., 20 novembre 1761
    - Rente sur le roi, constitution, droits sur les cuirs emission 1760., 20 novembre 1761
    - Rente sur le roi, constitution, droits sur les cuirs emission 1760., 20 novembre 1761
    - Rente sur le roi, constitution, droits sur les cuirs emission 1760., 20 novembre 1761
    - Rente sur le roi, constitution, droits sur les cuirs emission 1760., 20 novembre 1761
    - Rente sur le roi, constitution, droits sur les cuirs emission 1760., 20 novembre 1761
    - Rente sur le roi, constitution, droits sur les cuirs emission 1760., 20 novembre 1761
    - Rente sur le roi, constitution, droits sur les cuirs emission 1760., 20 novembre 1761
    - Rente sur le roi, constitution, droits sur les cuirs emission 1760., 20 novembre 1761
    - Rente sur le roi, constitution, droits sur les cuirs emission 1760., 20 novembre 1761
    - Rente sur le roi, constitution, droits sur les cuirs emission 1760., 20 novembre 1761
    - Rente sur le roi, constitution, droits sur les cuirs emission 1760., 20 novembre 1761
    - Rente sur le roi, constitution, droits sur les cuirs emission 1760., 20 novembre 1761
    - Rente sur le roi, constitution, droits sur les cuirs emission 1760., 20 novembre 1761
    - Rente sur le roi, constitution, droits sur les cuirs emission 1760., 20 novembre 1761
    - Rente sur le roi, constitution, droits sur les cuirs emission 1760., 20 novembre 1761
    - Rente sur le roi, reconstitution., 26 novembre 1761
      Nom, qualité: (Mme ou Mlle) Panon, Elisabeth
    - Tontine, constitution, emission 1759., 4 décembre 1761
      Nom, qualité: (M.) Gatelois, Francois
    - Tontine, constitution, emission 1759., 4 décembre 1761
      Nom, qualité: (M.) Renault, Nicolas
    - Tontine, constitution, emission 1759., 4 décembre 1761
      Nom, qualité: (M.) Tiraut, Baudouin
    - Tontine, constitution, emission 1759., 4 décembre 1761
      Nom, qualité: (Mme ou Mlle) Voisin de, Anne Marie Rose
    - Tontine, constitution, emission 1759., 4 décembre 1761
    - Rente sur le roi, constitution, droits sur les cuirs emission 1760., 10 décembre 1761
    - Rente sur le roi, constitution, droits sur les cuirs emission 1760., 10 décembre 1761
      Nom, qualité: (M.) Garnier, Thomas Gilles
    - Rente sur le roi, constitution, droits sur les cuirs emission 1760., 10 décembre 1761
    - Rente sur le roi, constitution, droits sur les cuirs emission 1760., 10 décembre 1761
    - Rente sur le roi, constitution, droits sur les cuirs emission 1760., 10 décembre 1761
    - Rente sur le roi, constitution, droits sur les cuirs emission 1760., 10 décembre 1761
    - Rente sur le roi, constitution, droits sur les cuirs emission 1760., 10 décembre 1761
    - Rente sur le roi, constitution, droits sur les cuirs emission 1760., 10 décembre 1761
    - Rente sur le roi, constitution, droits sur les cuirs emission 1760., 10 décembre 1761
    - Rente sur le roi, constitution, droits sur les cuirs emission 1760., 10 décembre 1761
    - Rente sur le roi, constitution, droits sur les cuirs emission 1760., 10 décembre 1761
      Nom, qualité: (M.) Ducasau de Montfort, Audet
    - Rente sur le roi, constitution, droits sur les cuirs emission 1760., 10 décembre 1761
    - Rente sur le roi, constitution, droits sur les cuirs emission 1760., 10 décembre 1761
    - Rente sur le roi, constitution, droits sur les cuirs emission 1760., 10 décembre 1761
    - Rente sur le roi, constitution, droits sur les cuirs emission 1760., 10 décembre 1761
    - Rente sur le roi, constitution, droits sur les cuirs emission 1760., 10 décembre 1761
    - Rente sur le roi, constitution, droits sur les cuirs emission 1760., 10 décembre 1761
    - Rente sur le roi, constitution, droits sur les cuirs emission 1760., 10 décembre 1761
    - Rente sur le roi, constitution, droits sur les cuirs emission 1760., 10 décembre 1761
    - Rente sur le roi, constitution, droits sur les cuirs emission 1760., 10 décembre 1761
    - Rente sur le roi, constitution, droits sur les cuirs emission 1760., 10 décembre 1761
    - Rente sur le roi, constitution, droits sur les cuirs emission 1760., 10 décembre 1761
    - Rente sur le roi, constitution, droits sur les cuirs emission 1760., 10 décembre 1761
    - Rente sur le roi, constitution, droits sur les cuirs emission 1760., 10 décembre 1761
    - Rente sur le roi, constitution, droits sur les cuirs emission 1760., 10 décembre 1761
    - Rente sur le roi, constitution, droits sur les cuirs emission 1760., 10 décembre 1761
    - Rente sur le roi, constitution, droits sur les cuirs emission 1760., 10 décembre 1761
    - Rente sur le roi, constitution, droits sur les cuirs emission 1760., 10 décembre 1761
    - Rente sur le roi, constitution, droits sur les cuirs emission 1760., 10 décembre 1761
    - Rente sur le roi, constitution, droits sur les cuirs emission 1760., 10 décembre 1761
    - Rente sur le roi, constitution, droits sur les cuirs emission 1760., 10 décembre 1761
    - Rente sur le roi, constitution, droits sur les cuirs emission 1760., 10 décembre 1761
    - Rente sur le roi, constitution, droits sur les cuirs emission 1760., 10 décembre 1761
    - Rente sur le roi, constitution, droits sur les cuirs emission 1760., 10 décembre 1761
    - Rente sur le roi, constitution, droits sur les cuirs emission 1760., 10 décembre 1761
    - Rente sur le roi, constitution, droits sur les cuirs emission 1760., 10 décembre 1761
    - Rente sur le roi, constitution, droits sur les cuirs emission 1760., 10 décembre 1761
    - Rente sur le roi, constitution, droits sur les cuirs emission 1760., 10 décembre 1761
    - Rente sur le roi, constitution, droits sur les cuirs emission 1760., 10 décembre 1761
    - Rente sur le roi, constitution, droits sur les cuirs emission 1760., 10 décembre 1761
    - Rente sur le roi, constitution, droits sur les cuirs emission 1760., 10 décembre 1761
    - Rente sur le roi, constitution, droits sur les cuirs emission 1760., 10 décembre 1761
    - Rente sur le roi, constitution, droits sur les cuirs emission 1760., 10 décembre 1761
    - Rente sur le roi, constitution, droits sur les cuirs emission 1760., 10 décembre 1761
    - Rente sur le roi, constitution, droits sur les cuirs emission 1760., 10 décembre 1761
    - Rente sur le roi, constitution, droits sur les cuirs emission 1760., 10 décembre 1761
    - Rente sur le roi, constitution, droits sur les cuirs emission 1760., 10 décembre 1761
    - Rente sur le roi, constitution, droits sur les cuirs emission 1760., 10 décembre 1761
    - Rente sur le roi, constitution, droits sur les cuirs emission 1760., 10 décembre 1761
    - Rente sur le roi, constitution, droits sur les cuirs emission 1760., 10 décembre 1761